【裁判字號】    98,審訴,3684
【裁判日期】    981110
【裁判案由】    毒品危害防制條例
【裁判全文】
臺灣高雄地方法院刑事判決           98年度審訴字第3684號
公  訴  人  臺灣高雄地方法院檢察署檢察官
被      告  甲○○
上列被告因毒品危害防制條例案件，經檢察官提起公訴（98年度
毒偵字第4394號），嗣因被告就被訴事實為有罪之陳述，經本院
告知簡式審判程序之旨，並聽取公訴人及被告之意見後，合議裁
定由受命法官獨任依簡式審判程序審理，判決如下：
    主  文
甲○○施用第一級毒品，累犯，處有期徒刑捌月，扣案之注射針
筒壹支，沒收之。
    事  實
一、甲○○於民國91年間，因施用毒品案件，經臺灣高雄少年法
    院以91年度少調字第1437號裁定送觀察、勒戒後，認無繼續
    施用毒品之傾向，於91年10月21日觀察勒戒執行完畢釋放，
    並經臺灣高雄少年法院以91年度少調字第1437號為不付審理
    裁定確定。又於93年、94年間，因竊盜及施用毒品案件，經
    本院以93年度簡上字第827 號判決、94年度訴字第2042號判
    決，各判處有期徒刑1 年、6 月確定，嗣經本院以96年度聲
    減字第81 6號裁定減刑為有期徒刑6 月、3 月，並定應執行
    刑為有期徒刑8 月又15日確定，於96年7 月16日執行完畢。
    詎甲○○不知悔改，竟基於施用第一級毒品海洛因之犯意，
    於98年7 月9 日14時30分許，在高雄縣大社鄉假期汽車旅館
    內，以將第一級毒品海洛因摻入香菸點火燒烤吸食煙氣之方
    式，施用第一級毒品海洛因1 次。嗣於同年7 月10日14時45
    分許，在高雄縣燕巢鄉○○路56號前之公廁，因行跡可疑為
    警查獲，當場扣得甲○○所有預備供其施用第一級毒品海洛
    因之注射針筒1 支，另徵得其同意採尿送驗，結果呈嗎啡、
    可待因陽性反應，始悉上情。
二、案經高雄縣政府警察局仁武分局報請臺灣高雄地方法院檢察
    署檢察官偵查起訴。
    理  由
一、本件被告甲○○所犯係死刑、無期徒刑、最輕本刑為3年以
    上有期徒刑以外之罪，其於準備程序就前揭被訴事實為有罪
    之陳述，經受命法官告知簡式審判程序之旨，並聽取其與公
    訴人之意見後，本院認無不得或不宜改依簡式審判程序進行
    之處，爰依刑事訴訟法第273條之1第1項規定，裁定由受命
    法官獨任進行簡式審判程序，合先敘明。
二、被告甲○○上揭施用第一級毒品之事實，已據其於本院審理
    中坦承不諱，且其於查獲時為警所採驗之尿液，經送往台灣
    檢驗科技股份有限公司以GC /MS方法（氣相層析/質譜儀法
    ）檢驗，結果確呈第一級毒品海洛因代謝後之嗎啡及可待因
    等陽性反應，此有台灣檢驗科技股份有限公司98年7月28日
    濫用藥物尿液檢驗報告、高雄縣政府警察局仁武分局偵辦毒
    品案件尿液採證檢驗對照表（尿液代碼280）各1份附卷可稽
    ，足認被告上開自白核與事實相符。又被告曾受如事實欄所
    載之觀察、勒戒處分執行完畢釋放後5年內，再犯施用毒品
    罪而經依法追訴處罰完畢等事實，亦有卷附本院院內索引卡
    紀錄表、臺灣高等法院被告前案紀錄表各1份在卷可按。按
    毒品危害防制條例第20條、第23條於93年1月9日修正施行後
    ，將施用毒品之刑事處遇程序，區分為「初犯」及「五年內
    再犯」、「五年後再犯」3種，其立法理由謂：「初犯」經
    觀察、勒戒或強制戒治執行完畢釋放後，「五年內再犯」者
    ，因其再犯率甚高，原實施之觀察、勒戒及強制戒治既已無
    法收其實效，爰依法追訴或裁定交付審理。至於經觀察、勒
    戒或強制戒治執行完畢釋放後，「五年後再犯」者，前所實
    施之觀察、勒戒或強制戒治已足以遮斷其施用毒品之毒癮，
    為期自新及協助其斷除毒癮，仍適用「初犯」規定，先經觀
    察、勒戒或強制戒治之程序。從而依修正後之規定，僅限於
    「初犯」及「五年後再犯」二種情形，始應先經觀察、勒戒
    或強制戒治程序。倘被告於5年內已再犯，經依法追訴處罰
    ，縱其第3次再度施用毒品之時間，在初犯經觀察、勒戒或
    強制戒治執行完畢釋放5年以後，已不合於「五年後再犯」
    之規定，且因已於「五年內再犯」，顯見其再犯率甚高，原
    實施觀察、勒戒或強制戒治，已無法收其實效，即應依該條
    例第10條處罰（最高法院95年第7次刑事庭會議決議參照）
    。從而，被告於前開初犯觀察、勒戒處分執行完畢釋放後「
    五年內再犯」施用毒品罪，並經依法追訴處罰完畢，而本件
    被告再度施用毒品犯行，已不合於「五年後再犯」之規定，
    揆諸前揭說明即應依毒品危害防制條例第10條第1 項施用第
    一級毒品罪加以處罰。職是，本件事證明確，被告犯行洵堪
    認定，應依法論科。
三、核被告所為，係犯毒品危害防制條例第10條第1項之施用第
    一級毒品罪。被告為施用而持有第一級毒品之低度行為，為
    施用第一級毒品之高度行為所吸收，不另論罪。被告於93年
    、94年間，因竊盜及施用毒品案件，經本院以93年度簡上字
    第827 號判決、94年度訴字第2042號判決，各判處有期徒刑
    1 年、6 月確定，嗣經本院以96年度聲減字第816 號裁定減
    刑為有期徒刑6 月、3 月，並定應執行刑為有期徒刑8 月又
    15日確定，於96年7 月16日執行完畢，有前開前案紀錄表可
    按，其於有期徒刑執行完畢後，5 年以內故意再犯本件法定
    刑為有期徒刑以上之罪，應依刑法第47條第1 項論以累犯，
    並加重其刑。爰審酌被告前因施用毒品案件，迭經觀察、勒
    戒及法院科刑判決後，竟再為本件犯行，足見其戒絕毒癮之
    意志不堅，未能體悟施用毒品對自己、家人造成之傷害及社
    會之負擔，自屬可議；惟念其於犯後坦承犯行態度良好及施
    用毒品本質上係屬戕害自身健康之行為，尚未直接危害他人
    ，反社會性程度應屬較低等一切情狀，爰量處如主文所示之
    刑，以資懲儆。
四、沒收部分：
    扣案注射針筒1支，為被告所有，預備供施用毒品所用之物
    ，業據被告供承在卷，應依刑法第38條第1項第2款規定宣告
    沒收。
據上論斷，應依刑事訴訟法第273條之1第1項、第299條第1項前
段，毒品危害防制條例第10條第1項，刑法第11條前段、第47條
第1項、第38條第1項第2款，判決如主文。
本案經檢察官游淑玟到庭執行職務。
中    華    民    國    98    年    11    月    10    日
                  刑事第十庭    法  官  李代昌
以上正本證明與原本無異。
如不服本判決應於收受本判決後10日內向本院提出上訴書狀，並
應敘述具體理由，如未敘述上訴理由者，應於上訴期間屆滿後20
日內補提理由書狀於本院（均須按他造當事人之人數附繕本）「
切勿逕送上級法院」。
中    華    民    國    98    年    11    月    10    日
                                書記官  黃振祐
附錄本判決論罪之法條：
毒品危害防制條例第10條
施用第一級毒品者，處6月以上5年以下有期徒刑。


司法院資訊處製作；財團法人民間司法改革基金會備份。
